【裁判字號】    89,易,274
【裁判日期】    891124
【裁判案由】    竊盜
【裁判全文】
臺灣宜蘭地方法院刑事判決                          八十九年度易字第二七四號
    公  訴  人  臺灣宜蘭地方法院檢察署檢察官
    被      告  辰○○
                郭星鋒
        （原名：壬○○
右列被告因竊盜案件，經檢察官提起公訴（八十九年度偵字第一二六０、一三五四號
）及檢察官移送併辦（八十九年偵字第三０五一、二二四九號），本院判決如左：
    主  文
辰○○共同連續竊盜，處有期徒刑捌月。扣案附表編號五、編號八所示之鑰匙各壹支
均沒收。
郭星鋒共同連續竊盜，處有期徒刑伍月。扣案附表編號八所示之鑰匙壹支沒收。
    事  實
一、辰○○有違反麻醉藥品管理條例之前科，竟不知悔改，基於意圖為自己不法之所
    有之概括犯意或共同意圖為自己不法所有之概括犯意聯絡與行為分擔，於附表所
    示之犯罪時、地，由獨力（附表編號一、二、三、四及六）或共同與基於概括犯
    意之郭星鋒（附表編號七、八、九部分）或與不詳姓名綽號「阿炮」之成年男子
    （如附表編號五），以附表所示之犯罪方法，竊得己○○、丑○○、林靜坤、辛○○、癸○○、泰昱電子公司、吳基東、甲○○及戊○○所有如附表「所得財物
    」欄所示之物，經警於如「備註欄」所示時、地，循線查獲上情。並扣得附表編
    號五所示「阿炮」所有與編號八所示辰○○所有之鑰匙各一支。
二、案經宜蘭縣警察局宜蘭分局報告臺灣宜蘭地方法院檢察署檢察官偵查起訴。
    理  由
一、被告辰○○部分：
    訊據被告辰○○就附表編號一、二、四、五、六、七、八、九等事實坦承不諱，
    核與被害人己○○、丑○○、辛○○、癸○○、卯○○○、丁○○、甲○○、戊○○指訴失竊情節；同案被告郭星鋒於警訊中供承有與辰○○共同於附表編號八
    、九所示之時、地竊得編號八、九之「所得財物」欄所示之物及本院審理時坦承
    有與被告辰○○共同竊取附表編號七所示之ＩＱ—四二一五號自小客車等情相符
    ，並有證人李蔡釵證稱確有買受被告辰○○取來之白鐵門及電纜線等語甚詳。復
    有贓物認領保管單、車輛竊盜車牌失竊資料個別查詢表之查詢認可資料數紙、合
    作金庫自動櫃員機交易明細單乙紙及扣押物品清單二紙等在卷可憑。是被告辰○○此部分犯行堪以認定。被告辰○○雖否認有附表編號三所示之犯罪事實，然查
    附表編號三所示之事實，業據被害人即汽車使用人巳○○指訴失竊情節甚詳，並
    有贓物認領保管單乙紙可憑。被告雖辯稱係以新台幣（下同）一萬元向綽號「阿
    風」之人所購買云云。惟查被告自承不知「阿風」真實姓名與聯絡方式，是倘若
    被告持有該車係因買賣而取得，豈有不知出賣人之真實姓名及聯絡方式？且所購
    之金額僅一萬元，亦顯違常理。參以，被告辰○○更將上揭車輛改懸ＧＵ七二九
    六號車牌，益見被告心虛之情可見一斑。是被告前揭所辯並非可採，犯行亦可認
    定。是被告辰○○部分事證明確，應依法論科。
二、被告郭星鋒部分：
    訊據被告郭星鋒矢口否認有前揭犯行，辯稱：伊僅跟被告辰○○去而已，並沒有
    偷竊云云。然查附表編號七、八及九所示之犯罪事實，業據被告郭星鋒分別曾於
    本院初訊時、警訊時、檢察官偵查時坦承確有與被告辰○○共同竊盜或於辰○○
    竊盜時擔任把風等情不諱，核與被害人丁○○、甲○○、戊○○指訴失竊情節；
    共犯辰○○迭稱就編號七、八、九等犯罪事實，被告郭星鋒確有與其共同行竊或
    擔任把風等語相符，復有贓物認領保管單三紙可憑，是被告郭星鋒上揭犯行應堪
    認定，被告空言否認，實無足採。被告郭星鋒此部分事證明確應依法論科。
三、核被告辰○○、郭星鋒所為，係犯如附表「所犯法條」欄所示之罪。被告辰○○
    、郭星鋒先後連續數行為，各時間緊接，所犯構成要件相同，顯係各以概括犯意
    為之，均為連續犯，而各應依法從一重之刑法第三百二十條第一項之竊盜罪論，
    並均加重其刑。又被告辰○○就附表編號五及編號七至八部分，係分別與不詳年
    籍姓名綽號「阿炮」之成年男子、郭星鋒共犯，有犯意聯絡與行為分擔，是被告
    辰○○、郭星鋒均為共同正犯。又被告辰○○雖曾因違反麻醉藥品管理條例，經
    法院判處有期徒刑七月，於八十四年一月十二日執行完畢，此有臺灣高等法院檢
    察署刑案紀錄簡覆表可稽，是被告辰○○於有期徒刑執行完畢已逾五年始犯本件
    有期徒刑以上之罪，並非累犯，公訴人誤認被告辰○○係屬累犯，而應加重其刑
    ，似有誤會。爰審酌被告等各犯罪之動機、手段、對被害人所生財產上之危害、
    所得財物之多寡及犯罪後之態度等一切情狀，各量處如主文所示之刑。末查。附
    表編號五所示之扣案鑰匙一支，為辰○○與共犯「阿炮」犯罪所用之物，並為共
    犯「阿炮」所有；而編號八所示扣案鑰匙一支，為被告辰○○所有供犯罪所用（
    包含與被告郭星鋒共犯部分），均據被告辰○○供明在卷，應依法宣告沒收。
四、另公訴意旨略以：被告郭星鋒基於概括犯意，於八十九年三月三日中午十二時許
    ，至宜蘭縣員山鄉○○路一之十二號友人子○○住處，竊取子○○所有之皮包一
    只（內有新台幣一千餘元、身分證、駕照及郵局存摺等物）；又於同月十九日中
    午十二時許，在宜蘭縣羅東鎮○○路八十二號前，竊取儷第服飾有限公司所有，
    由黃光良使用之車號ＣＨ—四二七九號自小客車一輛，因認被告涉有連續竊盜罪
    嫌。訊之被告郭星鋒堅詞否認有上揭公訴人所指訴之犯行，辯稱：車號ＣＨ—四
    二七九號自小客車係向子○○所借，且未竊取子○○所有之上揭皮包等語。經查
    ：
    （一）證人子○○雖指稱對於ＣＨ—四二七九號自小客車毫不知情，而郭星鋒持
          有其駕駛執照係因郭星鋒竊取其皮包云云。然查，證人寅○○於警訊及本
          院審理時證稱：ＣＨ—四二七九號自小客車係於八十九年三月十九日上午
          發現失竊，中午去報案，車型係歐寶一六００㏄，車顏色係銀色，行照註
          記係紅色，而該車是在店門口，遭竊後馬上就發現了等語甚詳。核與證人
          子○○於本院審理時證稱：「被告（郭星鋒）今年三月三日中午有到我家
          找我說有土地要賣‧‧‧我們就在我的房間談，被告就順便把我房間內的
          皮包拿走‧‧‧他到我家是開銀色的車去，是歐寶的車」云云，是證人曾
          仲良指稱被告郭星鋒於八十九年三月三日即有使用上揭歐寶銀色汽車云云
          ，顯有誇大不實之處，即難以採信。且子○○曾為向證人丙○○借款，而
          駕駛上揭自小客車搭載郭星鋒前往，業經證人丙○○於本院證述明確，則
          子○○確曾使用過前揭自小客車，至為明顯。是子○○迭稱對此車毫不知
          情、從未見過該車云云，益見其刻意隱瞞及迴避之舉，是子○○前開指訴
          ，已難以採信。
    （二）再者，共同被告辰○○於本院審理時證稱：「‧‧‧我看過一次壬○○和
          子○○一起開過歐寶的車，壬○○有跟我說那台車係子○○的‧‧‧」等
          語，經查被告郭星鋒與共同被告辰○○均曾犯有共同竊盜，已如前述。被
          告郭星鋒對於竊車一事，衡情應不需對辰○○刻意迴避或推諉之理。是被
          告所辯，應堪可採。參以被告郭星鋒供承上揭汽車係向子○○所借等語，
          則子○○對於ＣＨ—四二七九號自小客車失竊一事亦有利害關係，且證人
          子○○經警詢問該車為何有其駕照等情時，才指訴被告郭星鋒竊取其皮包
          一事，顯見證人子○○為規避責任，所為證言有所隱瞞，並為逃避責任而
          指訴被告郭星鋒竊取皮包一事，是實難以證人子○○單一且有瑕疵之指訴
          及證言，即遽認被告郭星鋒有公訴人所言之上揭犯行。此外復查無其他積
          極證據，足證被告郭星鋒有公訴人所指之犯行，被告郭星鋒此部分犯行尚
          屬不能證明，惟與前揭有罪部分，有連續犯之裁判上一罪之關係，爰不另
          為無罪之諭知。
五、又檢察官併案意旨略以：被告辰○○於八十九年十月二十二日下午四時三十分許
    ，在停放於宜蘭市舊縣政府停車場之ＩＡ四二四０號自小客車內，竊取庚○○所
    有之護照一本，因認被告亦涉有刑法第三百二十條第一項之竊盜罪嫌。按犯罪事
    實應依證據認定之，無證據不得推定其犯罪事實。刑事訴訟法第一百五十四條定
    有明文。訊據被告辰○○否認有竊取庚○○所有之上開護照，辯稱上揭護照係伊
    於八十九年十月十七日晚上十時許，在宜蘭市○○○路臺灣銀行旁之提款機附近
    所撿拾，因為聽說護照可以變賣牟利，故將之留在身上，以伺機變賣等語。惟查
    被害人庚○○於警訊中陳稱車內遭竊同時尚有三星農會之提款卡一張、汽車保險
    卡一張等物，然被告辰○○於被查獲後經警帶往住處查贓時，僅發現其持有前揭
    護照一張，而並無被害人庚○○其餘失竊之物，是此難以被告持有他人同時失竊
    之部分失竊物，即遽認被告辰○○另涉有竊盜之犯行。此外復查無其他積極證據
    足認被告有上揭檢察官所指訴之犯行，是被告此部分犯行尚屬不能證明。被告辰
    ○○此部分犯行既屬不能證明，則與前揭被告辰○○有罪部分，無連續犯之裁判
    上一罪之關係，便無從併案審理，亦予敘明。
六、檢察官移送併案審理即附表編號一至五部分（八十九年偵字第三０五一、二二四
    九號），雖起訴事實未及論列，然此部分與起訴部分有連續犯之裁判上一罪之關
    係，本院自得審究，再予敘明。
據上論斷，應依刑事訴訟法第二百九十九條第一項前段、刑法第二十八條、第五十六
條、第三百二十條第一項、第三十八條第一項第二款、罰金罰鍰提高標準條例第一條
前段，判決如主文。
本案經檢察官林吉泉到庭執行職務
中    華    民    國      八十九      年    十一          月  二十四    日
                                  臺灣宜蘭地方法院刑事第二庭
                                          法  官  蔡  仁  昭
右正本證明與原本無異。
如不服本判決，應於判決送達後十日內，向本院提出上訴狀。（應附繕本）
                                          書記官  陳  旺  誠
中    華    民    國      八十九      年    十一          月  二十七    日
附表：
┌──┬───┬────┬────┬────┬───┬────┬──────┐
│編號│行為人│犯罪時地│犯罪手段│所得財物│被害人│所犯法條│ 備註       │
├──┼───┼────┼────┼────┼───┼────┼──────┤
│一  │辰○○│八十九年│利用他人│白鐵門一│己○○│刑法第三│一、檢察官移│
│    │      │十月二十│不注意之│扇（價值│      │百二十條│送併辦（八十│
│    │      │二日下午│際，徒手│新台幣一│      │第一項  │九年偵字第三│
│    │      │二時四十│竊取他人│萬元）  │      │        │０五一號）  │
│    │      │分許，在│之物    │        │      │        │二、轉售予李│
│    │      │宜蘭縣員│        │        │      │        │蔡釵牟利。  │
│    │      │山鄉同新│        │        │      │        │三、查獲編號│
│    │      │路四十三│        │        │      │        │四後，循線查│
│    │      │號之鐵工│        │        │      │        │獲          │
│    │      │廠前    │        │        │      │        │            │
│    │      │        │        │        │      │        │            │
│    │      │        │        │        │      │        │            │
├──┼───┼────┼────┼────┼───┼────┼──────┤
│二  │辰○○│八十九年│趁被害人│電纜線一│丑○○│刑法第三│一、檢察官移│
│    │      │十月二十│不注意之│捆、燈座│      │百二十條│送併辦（八十│
│    │      │二日六時│際，徒手│二十個  │      │第一項  │九年偵字第三│
│    │      │許，在宜│竊取工地│（共價值│      │        │０五一號）  │
│    │      │蘭縣宜興│空地所放│二千三百│      │        │二、電纜線轉│
│    │      │路段時尚│置之物  │元）    │      │        │售於李蔡釵  │
│    │      │建設工地│        │        │      │        │三、經警查獲│
│    │      │        │        │        │      │        │編號四後，循│
│    │      │        │        │        │      │        │線查獲      │
│    │      │        │        │        │      │        │            │
│    │      │        │        │        │      │        │            │
│    │      │        │        │        │      │        │            │
├──┼───┼────┼────┼────┼───┼────┼──────┤
│三  │辰○○│八十九年│不詳方式│ＬＩ—九│林靜坤│刑法第三│一、檢察官移│
│    │      │十月十八│        │一四０號│所有（│百二十條│送併辦（八十│
│    │      │日上午十│        │自小貨車│巳○○│第一項  │九年偵字第三│
│    │      │一時許，│        │（後改懸│使用）│        │０五一號）  │
│    │      │在宜蘭縣│        │掛ＧＵ七│      │        │            │
│    │      │宜蘭市武│        │二九六號│      │        │            │
│    │      │營路八十│        │車牌）  │      │        │            │
│    │      │號      │        │        │      │        │            │
│    │      │        │        │        │      │        │            │
│    │      │        │        │        │      │        │            │
│    │      │        │        │        │      │        │            │
│    │      │        │        │        │      │        │            │
├──┼───┼────┼────┼────┼───┼────┼──────┤
│四  │辰○○│八十九年│利用他人│清潔袋十│辛○○│刑法第三│一、檢察官移│
│    │      │十月二十│車門未鎖│六捲、磁│      │百二十條│送併辦（八十│
│    │      │二日下午│之機會，│碗六付（│      │第一項  │九年偵字第三│
││      │四時三十│竊取被害│一付十只│      │        │０五一號）  │
│    │      │分許，在│人ＩＵ—│）、磁製│      │        │二、經警於八│
│    │      │宜蘭縣宜│五五五一│牙籤罐一│      │        │十九年十月二│
│    │      │蘭市舊縣│號自小貨│四六個、│      │        │十二日下午四│
│    │      │政府停車│車上之物│衣物一箱│      │        │時三十分許，│
│    │      │場      │        │（總價值│      │        │於宜蘭縣舊宜│
│    │      │        │        │約一萬二│      │        │蘭縣政府停車│
│    │      │        │        │千元）  │      │        │場當場查獲。│
│    │      │        │        │        │      │        │            │
├──┼───┼────┼────┼────┼───┼────┼──────┤
│五  │辰○○│八十九年│以「阿炮│ＩＵ—四│癸○○│刑法第三│一、檢察官移│
│    │與綽號│八月十日│」所持有│０四號自│      │百二十條│送併辦（八十│
│    │「阿炮│上午七時│之自備鑰│小客貨車│      │第一項  │九年偵字第二│
│    │」姓名│許，在宜│匙，共同│        │      │        │二四九號）  │
│    │年籍不│蘭縣宜蘭│竊取ＩＵ│        │      │        │二、經警查獲│
│    │詳之成│市北津社│—四０四│        │      │        │乙○○（非共│
│    │年男子│區活動中│號自小貨│        │      │        │犯）駕駛前揭│
│    │      │心      │車      │        │      │        │自小客貨車，│
│    │      │        │        │        │      │        │而循線查獲  │
│    │      │        │        │        │      │        │三、扣得「阿│
│    │      │        │        │        │      │        │炮」所有鑰匙│
│    │      │        │        │        │      │        │壹支        │
├──┼───┼────┼────┼────┼───┼────┼──────┤
│六  │辰○○│八十九年│以扣案之│ＲＣＭ—│泰昱電│刑法第三│一、經警於八│
│    │      │四月十三│自備鑰匙│三一三號│子開發│百二十條│十九年五月十│
│    │      │日晚上十│，竊取他│輕機車  │有限公│第一項  │五日，在宜蘭│
│    │      │時許，在│人之機車│        │司（黃│        │縣員山鄉新城│
│    │      │宜蘭縣宜│        │        │李美雲│        │路七十五之二│
│    │      │蘭市和睦│        │        │使用）│        │號前循線查獲│
│    │      │路飛碟Ｍ│        │        │      │        │上情。      │
│    │      │ＴＶ旁  │        │        │      │        │二、扣案自備│
│    │      │        │        │        │      │        │鑰匙同編號八│
│    │      │        │        │        │      │        │            │
│    │      │        │        │        │      │        │            │
│    │      │        │        │        │      │        │            │
├──┼───┼────┼────┼────┼───┼────┼──────┤
│七  │辰○○│八十九年│辰○○以│ＩＱ—四│吳基東│刑法第三│一、經被害人│
│    │  與  │四月二十│扣案之自│二一五號│（其子│百二十條│於八十九年四│
│    │郭星鋒│四日凌晨│備鑰匙，│自小客車│丁○○│第一項  │月二十八日十│
│    │      │零時許，│郭星鋒在│        │製作筆│        │一時三十分許│
│    │      │在宜蘭縣│旁把風，│        │錄）  │        │，在宜蘭縣員│
│    │      │員山鄉永│竊取他人│        │      │        │山鄉○○路七│
│    │      │同路一八│之物    │        │      │        │二號前自行尋│
│    │      │九號前  │        │        │      │        │獲，而經警循│
│    │      │        │        │        │      │        │線查獲      │
│    │      │        │        │        │      │        │二、扣案自備│
│    │      │        │        │        │      │        │鑰匙同編號八│
│    │      │        │        │        │      │        │            │
├──┼───┼────┼────┼────┼───┼────┼──────┤
│八  │辰○○│八十九年│由辰○○│合作金庫│甲○○│刑法第三│一、經警查獲│
│    │  與  │三月二十│以其扣案│金融卡一│      │百二十條│被告辰○○持│
│    │郭星鋒│九日凌晨│之自備鑰│張      │      │第一項  │有甲○○之自│
│    │      │四時許，│匙，打開│        │      │        │動櫃員機交易│
│    │      │在宜蘭縣│車號ＩＱ│        │      │        │明細，而循線│
│    │      │員山鄉永│七一０九│        │      │        │查獲上情。並│
│    │      │同路新城│車門，郭│        │      │        │扣得辰○○所│
│    │      │橋下ＩＱ│星鋒把風│        │      │        │有之鑰匙壹支│
│    │      │七一０九│，辰○○│        │      │        │。          │
│    │      │號自小客│進入車內│        │      │        │            │
│    │      │車      │竊取財物│        │      │        │            │
│    │      │        │        │        │      │        │            │
├──┼───┼────┼────┼────┼───┼────┼──────┤
│九  │辰○○│八十九年│二人持劉│ＰＢＸ—│戊○○│刑法第三│一、失竊之機│
│    │  與  │三月二十│中清所有│三九八號│      │百二十條│車於八十九年│
││郭星鋒│八日晚上│之自備鑰│輕機車  │      │第一項  │五月十五日在│
│    │      │九時許，│匙，輪流│        │      │        │宜蘭縣礁溪鄉│
│    │      │在宜蘭縣│撬開機車│        │      │        │龍泉橋旁尋獲│
│    │      │員山鄉新│鎖頭，至│        │      │        │。          │
│    │      │城路七十│發動為止│        │      │        │二、扣案自備│
│    │      │七之一號│        │        │      │        │鑰匙同編號八│
│    │      │前      │        │        │      │        │            │
│    │      │        │        │        │      │        │            │
│    │      │        │        │        │      │        │            │
│    │      │        │        │        │      │        │            │
└──┴───┴────┴────┴────┴───┴────┴──────┘
所犯法條：
刑法第三百二十條第一項：
意圖為自己或第三人不法之所有，而竊取他人之動產者，為竊盜罪，處五
年以下有期徒刑、拘役或五百元以下罰金。


司法院資訊處製作；財團法人民間司法改革基金會備份。
